臺灣彰化地方法院刑事判決　
111年度訴字第337號
公  訴  人  臺灣彰化地方檢察署檢察官
被      告  黃慶和




上列被告因違反廢棄物清理法案件，經檢察官提起公訴（110年
度偵字第9767號），被告於本院準備程序進行中就被訴事實為有
罪之陳述，經本院合議庭裁定由受命法官獨任進行簡式審判程序
，判決如下：
    主    文
黃慶和犯廢棄物清理法第四十六條第三款之未經許可提供土地堆
置廢棄物罪，累犯，處有期徒刑壹年貳月。
    犯罪事實
一、黃慶和明知卓宸赫(原名：李瑾葵)並未領有廢棄物清除、處
    理許可文件，竟仍同意提供彰化縣○○鄉○○段000地號土地給
    卓宸赫堆置廢棄物，每月向卓宸赫收取新臺幣（下同）1萬
    元作為報酬。卓宸赫於民國110年8月13日下午3時許，以每
    車7000元之代價，委請不知情之貨車司機林俊瑋、方信傑分
    別以車牌號碼000-0000號及000-000號拖吊車自臺中市○○區○
    ○路00○00號臺中市清水納骨塔將裝有廢消防水管、廢帆布之
    太空包30包吊上貨車後，於翌日(14日)上午9時前不詳時點
    ，載運到彰化縣○○鄉○○段000地號土地。適員警於上午9時5
    分許執行巡邏勤務時經過該處，當場查獲上情（卓宸赫現通
    緝中，其犯行部分由本院另行審結）。
二、案經彰化縣警察局田中分局報告臺灣彰化地方檢察署檢察官
    偵查起訴。
    理    由
一、本案被告黃慶和所犯係死刑、無期徒刑、最輕本刑為3年以
    上有期徒刑以外之罪，其於準備程序中就被訴事實為有罪之
    陳述，經本院告知簡式審判程序之旨，並聽取公訴人、被告
    之意見後，經合議庭裁定由受命法官獨任進行簡式審判程序
    審理，合先敘明。
二、上揭犯罪事實，業據被告於本院準備程序及審理中均坦承不
    諱，核與證人方信傑、林俊瑋於警詢中之指述、共同被告卓
    宸赫於警詢及偵查中之供述相符，並有彰化縣環保局環境稽
    查工作紀錄、土地租用契約書、現場照片、土地登記謄本各
    1份在卷可稽，足徵被告自白與事實相符，堪以採信。綜上
    ，本案事證明確，被告犯行均堪認定，均應依法論科。
三、論罪科刑：
（一）按廢棄物清理法第46條第3款所稱「未經主管機關許可，
      提供土地回填、堆置廢棄物者」，所欲規範者應在於未經
      主管機關許可，提供土地堆置廢棄物之行為，而非側重於
      土地為何人所有、是否有權使用，亦不問提供土地係供自
      己或他人堆置廢棄物。是凡以自己所有之土地，或有權使
      用（如借用、租用等）、無權占用之他人土地，以供自己
      或他人堆置廢棄物之行為，均有上開條款之適用，非謂該
      條款僅規定處罰提供自己之土地供他人堆置廢棄物而言，
      否則任意提供非屬自己或無權使用之土地供自己或他人堆
      置廢棄物，造成污染，卻無法處罰，顯失衡平，當非該法
      為改善環境衛生，維護國民健康之立法目的（最高法院94
      年度台上字第4040號、98年度台上字第5712號判決意旨參
      照）。查本案被告雖非系爭土地之登記名義人（謄本上所
      有權人係為「黃鎮湖」，即被告之父），然其未經主管機
      關許可，提供予共同被告卓宸赫於系爭土地堆置廢棄物，
      揆諸前揭判決意旨說明，仍有廢棄物清理法第46條第3款
      規定之適用。核被告所為，則係犯廢棄物清理法第46條第
      3 款之未經許可提供土地堆置廢棄物罪。
（二）被告前因不能安全駕駛案件，經判處有期徒刑8月確定，
      於108月6月17日執行完畢等情，有臺灣高等法院被告前案
      紀錄表附卷可憑，其於受徒刑執行完畢後，5年以內故意
      再犯本案有期徒刑以上之罪，為累犯，參酌司法院大法官
      會議釋字第775號解釋意旨，本件被告依其犯罪情節，並
      無處以法定最輕本刑仍顯過苛之情形，應依刑法第47條第
      1項規定，加重其刑。
（三）爰以行為人之責任為基礎，審酌被告無視政府對環境保護
      之政策宣導，明知未經主管機關之許可，不得提供土地堆
      置廢棄物，竟僅為貪圖私益並從中牟利，而提供土地供他
      人堆放廢棄物，危害環境，所為均屬不該；考量被告於偵
      審中均坦承犯行之態度，且於堆置不久即為警所查獲；惟
      被告迄今仍未將堆置之廢棄物移除回復原狀，損害仍未排
      除；兼衡被告國中畢業之智識程度、從事臨時工，月收入
      約1萬至2萬元，未婚，獨自居住於祖父母的舊厝之生活狀
      況等一切情狀，量處如主文所示之刑。
四、至被告雖與共同被告卓宸赫約定每月收取1萬元作為租金，
    惟被告於本院訊問程序中陳稱共同被告卓宸赫均尚未跟其計
    算租金等語（見本院卷第144頁），卷內復無其他證據可證
    被告已有收受犯罪所得，爰不予宣告沒收。
據上論斷，依刑事訴訟法第273條之1第1項、第299條第1項前段
，判決如主文。
本案經檢察官林裕斌提起公訴，檢察官楊閔傑、黃建銘到庭執行
職務。
中　　華　　民　　國　　111 　年　　11　　月　　10　　日
                  刑事第五庭    法  官  李欣恩
以上正本證明與原本無異。
如不服本判決應於收受判決後二十日內向本院提出上訴書狀，並
應敘述具體理由。其未敘述上訴理由者，應於上訴期間屆滿後二
十日內向本院補提理由書（均須按他造當事人之人數附繕本），
切勿逕送上級法院。
中　　華　　民　　國　　111 　年　　11　　月　　10　　日
                                 書記官  吳育嫻
附錄本案論罪科刑法條全文：　　　　　　　　
廢棄物清理法第46條
有下列情形之一者，處一年以上五年以下有期徒刑，得併科新臺
幣一千五百萬元以下罰金：
一、任意棄置有害事業廢棄物。
二、事業負責人或相關人員未依本法規定之方式貯存、清除、處
    理或再利用廢棄物，致污染環境。
三、未經主管機關許可，提供土地回填、堆置廢棄物。
四、未依第四十一條第一項規定領有廢棄物清除、處理許可文件
    ，從事廢棄物貯存、清除、處理，或未依廢棄物清除、處理
    許可文件內容貯存、清除、處理廢棄物。
五、執行機關之人員委託未取得許可文件之業者，清除、處理一
    般廢棄物者；或明知受託人非法清除、處理而仍委託。
六、公民營廢棄物處理機構負責人或相關人員、或執行機關之人
    員未處理廢棄物，開具虛偽證明。